臺灣花蓮地方法院刑事判決
111年度易字第128號
公  訴  人  臺灣花蓮地方檢察署檢察官
被      告  何沅蔓


上列被告因詐欺案件，經檢察官提起公訴（110年度偵緝字第368
號），嗣因被告就被訴事實為有罪陳述，經本院告知簡式審判程
序意旨，並聽取當事人之意見後，本院裁定由受命法官獨任依簡
式審判程序審理，判決如下：
    主      文
何沅蔓犯詐欺取財罪，處有期徒刑肆月，如易科罰金，以新臺幣
壹仟元折算壹日。緩刑肆年，並應依附表所示金額及方式支付被
害人損害賠償。
    事實及理由
一、被告何沅蔓所犯非死刑、無期徒刑、最輕本刑有期徒刑3年
    以上或高等法院管轄第一審案件之罪，且其於準備程序進行
    中，先就被訴事實為有罪陳述，經告知其簡式審判程序之旨
    ，並聽取檢察官、被告之意見後，本院依刑事訴訟法第273
    條之1第1項規定，裁定以簡式審判程序進行本案之審理，是
    本案之證據調查，依同法第273條之2規定，不受同法第159
    條第1項、第161條之2、第161條之3、第163條之1及第164條
    至第170條規定之限制；且依同法第310條之2準用同法第454
    條之規定，得製作略式判決書，合先敘明。
二、本案犯罪事實及證據，除起訴書犯罪事實欄一第3行之時間
    更正為「15時36分許」，及證據部分補充「被告於本院準備
    程序及審理時之自白」外，餘均引用檢察官起訴書之記載（
    如附件）。
三、論罪科刑：
（一）核被告所為，係犯刑法第339條第1項之詐欺取財罪。
（二）爰審酌被告本應循正途獲取穩定之經濟收入，竟以不當手
      法詐取財物，捏設不實之理由，致告訴人陷於錯誤，造成
      其損失，可見被告法治觀念薄弱，未尊重他人財產權益，
      所為誠屬非是；惟念及被告犯後坦承犯行，犯後態度尚可
      ，且已與告訴人達成調解，賠償其損失；兼衡被告自陳高
      職畢業之智識程度、從事房地產業、月收入約新臺幣2至3
      萬元、經濟狀況不佳之生活狀況（見本院卷第66頁），及
      被告獲利之程度、告訴人所受損失、被告犯罪之目的、動
      機、手段等一切情狀，量處如主文所示之刑，並諭知易科
      罰金之折算標準，以資懲儆。
（三）又被告5年以內未曾因故意犯罪受有期徒刑以上刑之宣告
      ，有臺灣高等法院被告前案紀錄表附卷可稽，其因一時失
      慮，致罹刑典，犯後能坦承犯行，堪認有所悔悟，信經此
      科刑之教訓後，當知所警惕，應無再犯之虞，本院認前開
      所宣告之刑，以暫不執行為適當，爰依刑法第74條第1項
      第2款規定，併宣告緩刑4年，以勵自新。再審酌被告已與
      告訴人成立調解，有本院調解筆錄可佐（見本院卷第49頁
      至50頁），而緩刑宣告附帶之條件，不影響告訴人另循民
      事訴訟途徑向被告主張損害賠償之權利，爰併依刑法第74
      條第2項第3款規定，命被告於緩刑期間內按附表所示方式
      支付損害賠償金額，以發揮附條件緩刑制度之立意，及避
      免短期自由刑執行所肇致之弊端，以期符合本案緩刑目的
      。另以上為緩刑宣告附帶之條件，依刑法第74條第4項規
      定，得為民事強制執行名義，且依刑法第75條之1第1項第
      4款規定，違反上開之負擔情節重大，足認原宣告之緩刑
      難收其預期效果，而有執行刑罰之必要者，得撤銷其緩刑
      之宣告，併此敘明。
四、沒收：
（一）刑法沒收新制目的在於剝奪犯罪行為人之犯罪所得，使其
      不能坐享犯罪成果，以杜絕犯罪誘因，性質上屬類似不當
      得利之衡平措施。為考量避免雙重剝奪，犯罪所得如已實
      際發還或賠償被害人者，即不予宣告沒收或追徵。
（二）查被告本案詐得之金錢雖未扣案，然被告業與告訴人達成
      調解，約定全數賠償予告訴人，業如前述，倘再予追徵其
      犯罪所得，殊屬重複剝奪被告之財產，而有過苛之虞，爰
      依刑法第38條之2第2項規定，不予宣告沒收、追徵。
據上論斷，應依刑事訴訟法第273條之1第1項、第299條第1項前
段、第310條之2、第454條第2項，刑法第339條第1項、第41條第
1項前段、第38條之2第2項、第74條第1項第2款、第2項第3款，
刑法施行法第1條之1第1項，判決如主文。
本案經檢察官戴瑞麒提起公訴，檢察官林于湄到庭執行職務。
中　　華　　民　　國　　111 　年　　5 　　月　　17　　日
　　　　　　　　　刑事第四庭   法   官  林思婷
以上正本證明與原本無異。
如不服本判決應於收受送達後20日內向本院提出上訴書狀，並應
敘述具體理由。其未敘述上訴理由者，應於上訴期間屆滿後20日
內向本院補提理由書(均須按他造當事人之人數附繕本)「切勿逕
送上級法院」。告訴人或被害人如對於本判決不服者，應具備理
由請求檢察官上訴，其上訴期間之計算係以檢察官收受判決正本
之日期為準。
因疫情而遲誤不變期間，得向法院聲請回復原狀。
中　　華　　民　　國　　111 　年　　5 　　月　　18　　日

                                書記官  黃添民
附錄本案論罪科刑法條：
刑法第339條  
意圖為自己或第三人不法之所有，以詐術使人將本人或第三人之
物交付者，處五年以下有期徒刑、拘役或科或併科五十萬元以下
罰金。
以前項方法得財產上不法之利益或使第三人得之者，亦同。
前二項之未遂犯罰之。     
【附表】
本院111年度司刑移調字第141號調解筆錄內容： 相對人（即被告）願給付聲請人（即告訴人）新臺幣（下同）40萬元整，給付方式：共分36期給付，第1期於民國111年5月6日前給付5萬元，第2期至第36期於6月6日起，於每月6日前給付1萬元至全部清償完畢為止，匯入聲請人所指定之帳戶，上開給付若有一期不履行，尚未到期部分視為全部到期。